【裁判字號】    90,訴,488
【裁判日期】    900104
【裁判案由】    違反稅捐稽徵法
【裁判全文】
台灣台中地方法院刑事判決                            九十年度訴字第四八八號
    公  訴  人  臺灣台中地方法院檢察署檢察官
    被      告  甲○○
右列被告因違反稅捐稽徵法案件，經檢察官聲請簡易判決處刑（八十九年度偵字第一
二四○七號），本院認宜以通常程序審理，本院判決如左：
    主      文
甲○○共同行使偽造私文書，足以生損害於公眾及他人，處有期徒刑肆月，如易科罰
金以參佰元折算壹日。緩刑參年。偽造大甲鎮瀾宮捐款收據○○○四八九號、○○○
六六三號、○○二○○一號及○○二○三一號、新港奉天宮董事會捐款收據○○二一
四七號、○○二一○三號，艋舺龍山寺捐款收據○○○二八一號等收據上，偽造之印
章、印文、及署押均沒收。
    事      實
一、甲○○明知透過案外人張宗保（所涉嫌偽造大甲鎮瀾宮等捐款收等罪嫌另案由台
    灣台中地方法院檢察署檢察官偵辦中）向財團法人臺灣省臺中縣大甲鎮瀾宮（以
    下簡稱大甲鎮瀾宮）、財團法人嘉義縣新港奉天宮（以下稱簡新港奉天宮）及財
    團法人台北市艋舺龍山寺（以下簡稱艋舺龍山寺）之捐款新台幣（下同）八十萬
    元，其實際捐獻金額僅為六萬四千元，即收據面額百分之八，竟於申報八十七年
    度綜合所得稅列舉扣除額捐款項目，持用張宗保所偽造捐款收據大甲鎮瀾宮捐款
    收據○○○四八九號、○○○六六三號、○○二○○一號及○○二○三一號、三
    張均載明專款人為甲○○，新港奉天宮董事會捐款收據○○二一四七號、○○二
    一○三號、以上二張捐款人為劉慧娟，艋舺龍山寺以甲○○為捐款人捐款收據○
    ○○二八一號等收據上，偽造印章、印文、及署押，而製成各類所得扣繳暨免扣
    繳憑單，交由其配偶劉慧娟（未據起訴）持以行使合併申報列舉為捐獻證明，二
    人共同以詐術向財政部臺灣省中區國稅局黎明稽征所提出申報，以此方法逃漏綜
    合所得稅二十六萬七百十一元，足以生損害於稅捐稽徵機關對於稅捐稽徵之正確
    性，及大甲鎮瀾宮、新港奉天宮、艋舺龍山寺，開發收據之正確性。
二、案經財政部臺灣省中區國稅局黎明稽所移送台灣台中地方法院檢察署檢察官偵查
    起訴。
          理     由
一、右揭犯罪事實，業據被告甲○○於調查局及台灣台中地方法院檢察署檢察官偵查
   中，及本院審理中均坦承不諱，核與同案被告張宗保所證稱情節大致相符，復有
    八十七年度綜合所得稅結算申報書、核定通知書、違章案件移案單、北港朝天宮
    、新港奉天宮及艋舺龍山捐款收據及函在卷可稽，被告罪嫌應堪認定。
二、查私人捐款收據係刑法第二百十條所稱之私文書。被告為辦理申報八十七年綜合
    所得稅，行使偽造之捐款收據，自足生損害於大甲鎮瀾宮、新港奉天宮、艋舺龍
    山寺申報單位、扣繳義務人審核之正確性。是核被告所為，係犯刑法第二百十六
    條、第二百十條行使偽造私文書罪，及稅捐稽徵法第四十一條之逃漏稅捐罪。所
    犯二罪間，有方法結果之牽連關係，為牽連犯，應從一重，依行使偽造私文書罪
    處斷，被告同時與張宗保及其配偶劉慧娟間，有犯意聯絡，行為分擔，皆為共同
    正犯。爰審酌被告犯罪之動機、手段、所逃漏稅捐之數額已全部補繳二十六萬元
    之稅款完畢，有繳納收據附卷可證，等犯後態度之一切情狀，量處如主文所示之
    刑，並諭知易科罰金之折算標準。以示懲儆。被告未曾受有期徒刑之宣告，有台
    灣台中地方法院檢察署刑案資料查註紀錄表及台灣高等法院被告全國前案紀錄表
    各一紙附卷可按，其因一時失慮，偶罹刑典，事後已坦承犯行，深具悔意，且已
    全部補繳二十六萬元之稅款完畢，經此偵審程序及刑之宣告後，應知戒慎，信無
    再犯之虞，本院因認所宣告之刑以暫不執行為適當，併予宣告緩刑參年，用啟自
    新。偽造之大甲鎮瀾宮捐款收據○○○四八九號、○○○六六三號、○○二○○
    一號及○○二○三一號、新港奉天宮董事會捐款收據○○二一四七號、○○二一
    ○三號，艋舺龍山寺捐款收據○○○二八一號等收據上偽造之印章、印文、署押
    ，均依刑法第二百十九條規定沒收。又按中華民國九十年一月四日修正，同年月
    十日經總統公布施行之刑法第四十一條規定：「犯最重本刑為五年以下有期徒刑
    以下之刑之罪，而受六個月以下有期徒刑或拘役之宣告，因身體、教育、職業、
    家庭之關係或其他正當事由，執行顯有困難者，得以一元以上三元以下折算壹日
    ，易科罰金。但確因不執行所宣告之刑，難收矯正之效，或難以維持法秩序者，
    不在此限。」「併合處罰之數罪，均有前項情形，其應執行之刑逾六月者，亦同
    」又前述易科罰金之折算標準，業據罰金罰鍰提高標準條例第二條前段規定就其
    原訂數額提高為一百倍折算壹日。依首揭規定，本件被告於行為後，法律有變更
    ，自應適用裁判時之法律，併此敘明。，
三據上論斷，應依刑事訴訟法第二百九十九條第一項前段，稅捐稽徵法第四十一條
，刑法第十一條前段第二條第一項前段、第四十一條第一項前段，第二十八條，第
二百十六條、第二百十條、第五十五條第二百十九條、罰金罰鍰提高標準條例第二
條判決如主文。
中      華      民      國    九十      年      三      月     十九     日
                                臺灣臺中地方法院刑事第七庭
                                        法  官  黃  松  竹
右正本證明與原本無異。
如不服本判決，應於判決送達後十日內向本院提出上訴狀，上訴於臺灣高等法院臺中
分院( 須附繕本 )。
                                        書記官
中      華      民      國    九十      年      三      月     十九     日
附錄論罪科刑之法條︰
刑法第二百十條︰偽造、變造私文書，足以生損害於公眾或他人者，處五年以下有期
徒刑。
刑法第二百十六條︰行使第二百十條至第二百十五條之文書者，依偽造、變造文書或
登載不實事項或使登載不實事項之規定處斷。
稅捐稽徵法第四十一條
(逃漏稅捐之處罰)
納稅義務人以詐術或其他不正當方法逃漏稅捐者，處五年以下有期徒刑、拘役或科或
併科新台幣六萬元以下罰金。


司法院資訊處製作；財團法人民間司法改革基金會備份。
